臺灣臺南地方法院臺南簡易庭民事判決
111年度南小字第1240號
原      告  國泰世華商業銀行股份有限公司

法定代理人  郭明鑑
訴訟代理人  翁綺伸
送達代收人  廖士驊
被      告  莊雅玲
上列當事人間清償信用卡消費款事件，本院於民國111年9月15日
言詞辯論終結，判決如下：
    主  文
被告應給付原告新臺幣肆萬參仟貳佰零貳元，及其中新臺幣貳萬
零壹拾貳元，自民國111年7月18日起至清償日止，按週年利率百
分之13.75計算之利息；其中新臺幣壹萬玖仟伍佰參拾伍元，自
民國111年7月18日起至清償日止，按週年利率百分之15計算之利
息。
訴訟費用新臺幣壹仟元由被告負擔。
本判決得假執行。
    事實及理由
一、原告起訴主張：被告於民國108年7月31日與原告成立信用卡
    使用契約，依約被告就使用信用卡所生之債務，負全部給付
    責任。被告領用信用卡後，得於各特約商店記帳消費，依信
    用卡約定條款第14條、第15條約定，應於當期繳款截止日前
    向原告全部清償，或以循環信用方式繳付最低應繳金額，逾
    期清償者依信用卡約定條款第15條、第21條、第22條約定，
    除喪失期限利益外，各筆帳款應按所適用之分級循環信用卡
    利率計算（最高為週年利率15%）。詎被告未依約繳納款項
    ，截至111年7月17日止，尚積欠新臺幣（下同）43,202元（
    其中本金為39,547元）未清償，屢經催討，被告均置之不理
    。為此，爰依信用卡使用契約提起本件訴訟，並聲明求為判
    決如主文第1項所示。
二、被告則以：我的確有欠原告這些金額。但我5月份有聲請法
    扶律師幫我聲請更生，但目前尚無法院的更生案號，我希望
    進入更生處理等語，資為抗辯。
三、得心證之理由：
（一）原告主張之上開事實，業據提出信用卡線上申辦專用申請
      書暨約定條款、對帳單明細表及繳款交易利息回算查詢表
      為憑，而被告對原告之主張，並未爭執，自堪信原告主張
      為真實。
（二）被告雖辯稱已依消費者債務清理條例聲請更生，然其既尚
      未裁定開始更生程序，債權人對債務人之訴訟，並不受限
      制，自難據為得拒絕清償其積欠原告債務之理由。
（三）從而，原告依信用卡使用契約，請求被告給付如主文第1
      項所示之金額及利息，為有理由，應予准許。 
四、末按訴訟費用，由敗訴之當事人負擔；小額事件第一審法院
    為訴訟費用之裁判時，應確定其費用額；民事訴訟法第78條
    、第436條之19第1項分別定有明文。經核本件訴訟費用額為
    1,000元（即第一審裁判費），而原告之請求為有理由，爰
    將確定本件訴訟費用額如主文第2項所示。
五、本件係就民事訴訟法第436條之8第1項規定之小額訴訟事件
    所為被告敗訴之判決，依民事訴訟法第436條之20之規定，
    應依職權宣告假執行。
六、據上論結，原告之訴為有理由，依民事訴訟法第436條之23
    、第436條第2項、第436條之19第1項、第78條、第436條之2
    0，判決如主文。
中　　華　　民　　國　　111 　年　　10　　月　　6 　　日
  　                    臺灣臺南地方法院臺南簡易庭
                              法  官  王 獻 楠
以上正本證明與原本無異。　　
如不服本判決，應於送達後20日內，向本院提出上訴狀並表明上
訴理由，如於本判決宣示後送達前提起上訴者，應於判決送達後
20日內補提上訴理由書（須附繕本）。對於小額程序之第一審判
決之上訴，非以其違背法令之理由，不得為之。且上訴狀內應記
載表明（一）原判決所違背之法令及其具體內容。（二）依訴訟
資料可認為原判決有違背法令之具體事實者。
中　　華　　民　　國　　111 　年　　10　　月　　6 　　日
                              書記官  蕭 雅 文